臺灣桃園地方法院交通事件裁定　　　　　　　　　　九十三年度交聲字第一三六號
　　受 處分 人
　　即 異議 人　甲○○
　　原處分機關　交通部公路總局新竹區監理所中壢監理站
右列受處分人因違反道路交通管理處罰條例案件，對於交通部公路總局新竹區監理所
中壢監理站於民國九十三年三月一日所為之壢監裁字第五三—Ｄ一Ａ九三一八一０號
裁決不服，聲明異議，本院裁定如左：
      主    文
異議駁回。
      理    由
一、原舉發及處分意旨略以：異議人於民國九十二年十二月二十九日凌晨一時許駕駛
    車號ＧＩ—七七三九號自小貨車，行經桃園縣中壢市○○路、龍岡路口時，因將
    車輛違規停放於路中央，適桃園縣警察局中壢分局巡邏員警行經該處，異議人向
    值勤員警稱該車係渠所駕駛，值勤員警見其明顯飲酒，始對異議人施以酒測，酒
    測值達０‧七八MG/L，又異議人之駕駛執照業經桃園監理站註銷，確屬無照駕駛
    ，因認異議人違反道路交通管理處罰條例第三十五條第一項第一款及第二十一條
    第一項第一款之規定，裁處罰鍰新臺幣（下同）五萬七千九百元。
二、異議人甲○○聲明異議意旨略以：伊於九十二年十二月二十八日晚間，在位於桃
    園縣中壢市○○路○段之廣興羊肉爐用餐後，駕駛車號ＧＩ—七七三九號自小貨
    車返家，途中行經位於龍岡路二段六十號友人謝宜和所開設之ＫＬＧ炸雞店，遂
    下車至店內買炸雞並喝酒聊天，直至隔日凌晨一時許，伊停放路旁之自小貨車打
    滑至馬路中央，適逢員警巡邏經過，要求異議人將車停妥，此時因為異議人有喝
    酒，故由友人謝宜和幫忙將車開至路邊，員警並因此開立一張「違規左轉」之罰
    單，異議人當場向員警表示並未違規左轉，此時員警以目測發覺異議人已有醉意
    ，遂對異議人施行酒測，而因異議人酒測值達０．七八毫克，員警乃將原先之罰
    單由「違規左轉」改為「酒後駕駛」，然伊並未酒後駕車，並無罰單所記載之違
    規事實云云。
三、按道路交通安全規則第一百一十四條第一項第二款規定：汽車駕駛人飲用酒類或
    其他類似物後其吐氣所含酒精濃度超過每公升○‧二五毫克或血液中酒精濃度超
    過百分之○‧○五以上者，不得駕車。汽車駕駛人，駕駛汽車經測試檢定酒精濃
    度超過規定標準者，處一萬五千元以上六萬元以下罰鍰，並當場移置保管其車輛
    及吊扣其駕駛執照一年，道路交通管理處罰條例三十五條第一項第一款定有明文
    。又汽車駕駛人，未領有駕駛執照駕車者，處新臺幣六千元以上一萬二千元以下
    罰鍰，並當場禁止其駕駛及扣留其車輛牌照，道路交通管理處罰條例第二十一條
    第一項第一款亦規定甚詳。
四、訊據異議人固不否認伊於九十二年十二月二十九日凌晨一時許經警員測量之呼氣
    酒精濃度值達每公升０．七八毫克，超過規定標準值０．二五毫克，並有酒精濃
    度測定單一紙在卷可稽，惟辯稱：因當時ＫＬＧ炸雞店客人甚多，伊在等待炸雞
    之期間，才把酒從車上拿下來喝，伊在炸雞店約喝了四十分鐘的酒，並非酒後駕
    車至炸雞店云云。經查：證人即炸雞店老闆謝宜和證稱：當時異議人至伊店裡買
    炸雞，大概是凌晨十二點左右，店裡頭已經沒有什麼客人，異議人來店後沒多久
    就有警察從對向車道過來，問是何人將車子停成這樣，異議人向警員承認是其本
    人的車子，當時炸雞已經快要炸好了，正要給異議人，通常炸雞要花十分鐘，伊
    看見異議人來店時有帶酒瓶，並覺得異議人有喝酒，就去幫異議人移車子等語，
    核與證人即本件違規之舉發警員張維斌證稱：當時伊看到一台自小貨車，停在馬
    路中間，大燈關掉，伊在車的旁邊喊說這車是誰開的，異議人於路旁店內自稱是
    其開的，伊見異議人有明顯醉態，且能聞到異議人身上之酒味等語相符，異議人
    又於臺灣桃園地方法院檢察署九十三年度偵字第五一三四號公共危險案件九十三
    年五月二十四日偵查中坦承：伊係於廣興羊肉爐喝完一杯半枸杞酒後，駕車至約
    一公里遠之炸雞店等語，此經本院調取該案卷宗核閱屬實，異議人前開所辯顯非
    實情，委無可採。至異議人另辯稱警員將本件舉發違規通知單上違規事實由「違
    規左轉」改為「酒後駕駛」一節，則據證人張維斌證稱：該罰單原為伊於九十二
    年十月執行交通違規時先填寫，違規地點、時間跟違規事實都有修改，並蓋職名
    章作廢，跟本件毫無關係等語詳實，且該舉發違規通知單原記載違規地點為中壢
    市○○○路與中北路口，與本件違規地點不同，原記載違規時間為九十二年十月
    與本件發生時間亦相隔約二個月之久，有該通知單附卷可查，足認該通知單修改
    前之內容與本件違規並無相關，異議人此部分所辯亦非屬實，無可採信。綜上所
    述，異議人所辯均非可採，原處分機關據以裁罰異議人之酒後駕車違規事實，則
    堪認定。
五、另異議人對於其前因未依限繳納違規罰鍰，駕駛執照業經吊銷，並未再考領執照
    一節，並無爭執，並有台北市政府警察局舉發違反道路交通管理事件通知單，汽
    車駕照基本資料各一紙在卷可稽，是異議人於本件違規時確為無照駕駛，亦可認
    定。
六、綜上所言，本件異議人確有酒精濃度超過規定標準及無駕駛執照而駕駛之違規事
    實，原處分機關依道路交通管理處罰條例第三十五條第一項第一款及第二十一條
    第一項第一款，及違反道路交通管理事件統一裁罰基準及處理細則之規定，裁處
    異議人應繳罰鍰五萬七千九百元，於法洵無不合，異議人聲明異議指摘處分不當
    ，為無理由，應予駁回。爰依道路交通管理處罰條例第八十七條第二項、道路交
    通案件處理辦法第十九條，裁定如主文。
中      華      民      國      九十三    年     十      月      五      日
                                  臺灣桃園地方法院交通法庭
                                        法  官  袁雪華
右正本證明與原本無異。
如不服本裁定，應於裁定送達後五日內向本院提出抗告狀。
                                        書記官  邱仲騏
中　　　華　　　民　　　國　　九十三　　年　　　十　　　月　　　五　　　日
